臺灣高雄地方法院刑事判決
111年度簡上字第260號
上  訴  人  臺灣高雄地方檢察署檢察官
被      告  廖川賢




上列上訴人因被告涉犯傷害案件，不服本院民國111年7月7日高
雄簡易庭111年度簡字第1944號第一審簡易判決（聲請簡易判決
處刑案號：111年度偵字第5763號），提起上訴，本院管轄之第
二審合議庭，判決如下：
    主  文
上訴駁回。
    事實及理由
一、本案經本院管轄之第二審合議庭審理結果，認原審判決認事
    用法均無違誤，量刑亦屬妥適，應予維持，依刑事訴訟法第
    373條規定，本判決之事實、證據及理由，除證據部分另補
    充：「被告廖川賢（下稱被告）於本院第二審所為之自白」
    外，其餘均引用原審判決書之記載（如附件）。
二、證據能力部分因當事人均不爭執（見本院簡上卷第51頁），
    依司法院「刑事判決精簡原則」，得不予說明。
三、檢察官上訴意旨略以：本件被告僅因告訴人曾珮緁要求依照
    雙方契約規定內容施工，竟罔顧契約約定，且告訴人為女性
    ，生理差距與被告甚遠，不理性協商，以拳腳將告訴人毆打
    成傷，造成告訴人身心之無比傷害，此惡性豈能謂非重大，
    對於犯罪所造成之損害亦非輕微，原審僅量處拘役10日，顯
    然過輕，請求將原判決撤銷，更為適法之判決等語。
四、駁回上訴之理由
  ㈠按刑事審判旨在實現刑罰權分配之正義，故法院對有罪被告
    之科刑，應符合罪刑相當原則，使輕重得宜，罰當其罪，以
    契合社會之法律感情，故刑法第57條明定科刑時應審酌一切
    情狀，尤應注意該條所列各款事項以為科刑輕重之標準，俾
    使法院就個案之量刑，能斟酌至當；然若量刑時已斟酌刑法
    第57條各款所列之情狀，而未逾越法定刑度之範圍，亦無濫
    用權限之情形，則其量刑之輕重，即屬事實審法院得依職權
    自由裁量之事項，不得任意指摘為違法（最高法院75年度台
    上字第7033號、72年度台上字第6696號判決要旨參照）。
　㈡查原審已審酌被告為智識成熟之成年人，竟不思以理性方式
    解決糾紛，僅因告訴人不願自證人張昇杰駕駛之車輛副駕駛
    座下車，即率爾拉扯告訴人，致告訴人受有上開傷害，所為
    實有不該，惟念其犯後坦承犯行，態度尚可，並考量被告雖
    有意願與告訴人調解，然因雙方對調解條件無共識以致未能
    成立調解，兼衡其教育程度、經濟（涉個人隱私，詳卷）、
    前科素行（詳卷附臺灣高等法院被告前案紀錄表）、告訴人
    所受傷勢等一切情狀，量處如附件主文所示之刑，暨易科罰
    金之折算標準，堪認原審已就被告傷害告訴人之手段僅係拉
    扯行為、被告犯後態度、告訴人受害程度、雙方未能達成和
    解等情詳加審酌。原審就被告量刑部分並無不當，上訴意旨
    執前詞指摘原審判決量刑過輕，經核無理由，應駁回上訴。
據上論斷，應依刑事訴訟法第455條之1第1項、第3項、第368條
、第373條，判決如主文。
本案經檢察官陳永盛提起公訴，檢察官呂乾坤提起上訴，檢察官
伍振文到庭執行職務。
中　　華　　民　　國　　111 　年　　11　　月　　24　　日
                  刑事第二庭    審判長法  官  吳佳頴
                                      法  官  林于心
                                      法  官  陳盈吉
以上正本證明與原本無異。
不得上訴。
中　　華　　民　　國　　111 　年　　11　　月　　24　　日
　　　　　　　　　　　　　　　　　　  書記官  鄭人芳
附錄論罪科刑法條：
中華民國刑法第277條
傷害人之身體或健康者，處5年以下有期徒刑、拘役或50萬元以
下罰金。
犯前項之罪，因而致人於死者，處無期徒刑或7年以上有期徒刑
；致重傷者，處3年以上10年以下有期徒刑。

附件：
            臺灣高雄地方法院刑事簡易判決
111年度簡字第1944號
公　訴　人　臺灣高雄地方檢察署檢察官
被　　　告　廖川賢　男　(民國00年0月00日生)
　　　　　　　　　　身分證統一編號：Z000000000號
　　　　　　　　　　住○○市○○區○○街0段000巷00弄0號
　　　　　　　　　　居高雄市○○區○○路000號（送達）
上列被告因傷害案件，經檢察官提起公訴（111年度偵字第5763
號），因被告自白犯罪，本院合議庭認為宜以簡易判決處刑（原
案號：111年度審訴字第254號），爰不經通常審判程序，裁定由
受命法官獨任逕以簡易判決處刑如下：
    主  文
廖川賢犯傷害罪，處拘役拾日，如易科罰金，以新臺幣壹仟元折
算壹日。
    事實及理由
一、廖川賢為曾珮緁之下包商，2人於民國110年11月26日上午9
    時30分許，在高雄市○○區○○街000號前，因工程問題發生爭
    執後，曾珮緁逕自坐在廖川賢同事張昇杰駕駛之車輛副駕駛
    座，要求廖川賢繼續協商，廖川賢要求曾珮緁下車未果後，
    竟基於傷害之犯意，徒手將曾珮緁自前揭座位拉下車，致曾
    珮緁跌倒在地，並受有下背鈍傷、雙前臂、雙手腕挫拉傷、
    雙下肢鈍挫傷及左踝扭傷等傷害。嗣經曾珮緁報警處理，為
    警循線查悉上情。
二、上開犯罪事實，業據被告廖川賢坦承不諱，核與證人即告訴
    人曾珮緁、證人張昇證述相符，並有高雄醫學大學附設中和
    紀念醫院診斷證明書在卷可稽，足認被告前揭任意性自白，
    與事實相符，堪予採信。從而，本案事證明確，被告上開犯
    行，堪以認定，應依法論科。
三、論罪科刑：
  ㈠罪名：
    核被告所為，係犯刑法第277條第1項之傷害罪。
  ㈡刑罰裁量：
    爰以行為人之責任為基礎，審酌被告為智識成熟之成年人，
    竟不思以理性方式解決糾紛，僅因告訴人不願自證人張昇杰
    駕駛之車輛副駕駛座下車，即率爾拉扯告訴人，致告訴人受
    有上開傷害，所為實有不該，惟念其犯後坦承犯行，態度尚
    可，並考量被告雖有意願與告訴人調解，然因雙方對調解條
    件無共識以致未能成立調解，兼衡其教育程度、經濟（涉個
    人隱私，詳卷）、前科素行（詳卷附臺灣高等法院被告前案
    紀錄表）、告訴人所受傷勢等一切情狀，量處如主文所示之
    刑，暨易科罰金之折算標準。
四、依刑事訴訟法第449條第2項、第3項、第454條第1項，逕以
    簡易判決處刑如主文。
五、如不服本件判決，應於判決書送達之日起20日內，向本院提
    起上訴狀。
六、本案經檢察官陳永盛提起公訴，檢察官呂乾坤到庭執行職務
    。
中　　華　　民　　國　　111 　年　　7 　　月　　7 　　日
                  高雄簡易庭      法  官  陳銘珠
以上正本證明與原本無異。
如不服本判決，應於判決送達之日起20日內向本院提出上訴書狀
。
因疫情而遲誤不變期間，得向法院聲請回復原狀。
中　　華　　民　　國　　111 　年　　7 　　月　　7 　　日
                                  書記官  沈佳螢
附錄本案論罪科刑法條：
《中華民國刑法第277條》
傷害人之身體或健康者，處五年以下有期徒刑、拘役或五十萬元
以下罰金。
犯前項之罪，因而致人於死者，處無期徒刑或七年以上有期徒刑
；致重傷者，處三年以上十年以下有期徒刑。